# 黄金首饰以旧换新旧料入账价值计量及税务

提问人：麻辣烫 时间：2017-08-22 10:54:15
@chenyiwei 请教版主问题 1 旧料如何计量？零售柜台开展金银首饰以旧换新业务，假设新首饰含税售价3,000元，库存成本 1800 元，回收的旧首饰作价 2500 元但实际回收后卖给水贝珠宝园的批发工厂只能卖 2000 元，以旧换新收取客户差价 500 元现金。根据《非货币性资产交换》会计准则的相关要求，以旧换新属于以货易货行为，换出资产为存货，应按换出资产的公允价值确认收入并结转相应成本，如不属于非货币性交易，则旧料入账成本按照《存货》准则要求，应当按照成本进行初始计量。存货成本包括采购成本、加工成本和其他成本。与此同时，企业需要根据财税字［ 1994 ］ 095 号和财税字［ 1996 ］ 74 号文对按销售方实际收取的不含增值税的全部价款征收增值税和消费税。理论上账务处理为：　　借：现金　　　　 　500　 　原材料　　　　2,000（未获取消费者开具的发票，仅是收据，能否税前扣除） 　贷：主营营业收入 2,427.35（增值税申报表实物收入不缴纳增值税，能否得到税局认可）　　　 应交税金--应交增值税—销项税额 72.65　　借：营业税金及附加　　　　21.37贷：应交税金--应交消费税　　　　　21.37 　借：主营业务成本　　　　　　1,800 　贷：库存产品1,800请问： 1 、旧料应该按照作价入账，还是模拟扣除未来应缴纳17%增值税后入账？因为如按照 2000 元作为旧料成本，假如旧料加工为金块按照原价在下月销售，则下期营业收入为2000/1.17=1709.40元,增值税销项税290.60元，营业成本为 2000 元，形成当期亏损不合理，但如果模拟扣除未来应缴纳17%增值税作为旧料的入账成本，似乎又没有理论依据。因为存货的入账成本 1 、按照《存货》准则：存货应当按照成本进行初始计量。存货成本包括采购成本、加工成本和其他成本。 2 、非货币性资产交换同时满足下列条件的，应当以公允价值和应支付的相关税费作为换入资产的成本，公允价值与换出资产账面价值的差额计入当期损益。换入资产或换出资产的公允价值能够可靠地计量。换入资产和换出资产公允价值均能够可靠计量的，应当以换出资产的公允价值作为确定换入资产成本的基础，但有确凿证据表明换入资产的公允价值更加可靠的除外。请问黄金饰品的以旧换新业务旧料的计量基础，以什么价格才合理？ 2 、由于旧料形式获取的销售新首饰收入2,000元不属于征收增值税的销售额，能否填列在《增值税纳税申报表》主表第 9 栏（四）免税货物销售额，当地征管税局认为现行法规中未明确以旧换新中以旧料获取的销售收入为免税收入，故不能填列为免税货物销售，但《增值税纳税申报表》中无项目可填列，如填列为主表第 1 栏，则公司将缴纳增值税，请贵局能否明确该业务在《增值税纳税申报表》中的填列方式？ 3 、以旧换新业务通常面对个人消费者，不具备开具发票的能力，公司获取旧料时只能获取其签名的旧料交接单，并向其按新旧料的差价和加工费向其开具销售增值税发票，请问该旧料交接单能否作为公司采购原材料合法有效的凭证并用于企业所得税税前扣除？如不能，请问那些凭证能作为合法有效的凭证？

回答人：chenyiwei
旧料的入账价值应为其预计可变现净值。可变现净值是不含增值税的。例如在你的案例中，旧料的入账价值＝ 2000 ／1.17=1709.40元。 新货的销售收入＝旧料的入账价值＋收取的现金补价。 具体的税务处理问题，建议咨询税务专业人士确认，并提示企业与其主管税务机关沟通。

提问人：麻辣烫 时间：2017-08-25 15:53:30
@chenyiwei 预计可变现净值是减值准备计提中使用的概念，存货的入账计量仅仅提到了按成本计量，即便按照公允价值计量，准则中定义： 公允价值，是指市场参与者在计量日发生的有序交易中，出售一项资产所能收到或者转移一项负债所需支付的价格。还是有些疑惑

回答人：chenyiwei
对于没有活跃市场的存货，预计可变现净值是买方在购买时所愿意出的最高价格，因此是最可能的成交价格，可以用于模拟公允价值。